【裁判字號】    89,易,2918
【裁判日期】    890817
【裁判案由】    傷害
【裁判全文】
臺灣高雄地方法院刑事判決                        八十九年度易字第二九一八號
    公訴人  臺灣高雄地方法院檢察署檢察官
    被  告  甲○○
右列被告因傷害案件，經檢察官提起公訴（八十九年度偵字第九九五六號），本院判
決如左︰
    主  文
甲○○傷害人之身體，處有期徒刑伍月，如易科罰金，以佰元折算壹日。緩刑肆年
，緩刑期內併付保護管束。
    事  實
一、甲○○無前科紀錄。
二、甲○○與乙○○原為夫妻，離婚後三名子女既均交由乙○○獨立撫養，甲○○與
    乙○○並各以駕駛計程車維生。爰因甲○○心疑何以子女對其疏遠，且因曾聽人
    轉述「乙○○向搭車之客人表示，甲○○常喝酒，其（黃）要撫養三名子女，生
    活困難，可否多搭其之計程車」等語，致甲○○對乙○○心生不滿。八十九年五
    月一日下午四時許，甲○○遂在高雄市○○路五十號之「宏光計程車司機休息站
    」，責問乙○○是否唆使子女不認其為父親等語，乙○○為避免起爭執，即駕平
    日營業用之計程車外出。甲○○見狀亦駕計程車尾隨在後，並於高雄市○○街與
    宏文路口，將車停於乙○○之計程車前，旋即持酒瓶下車趨近乙○○之計程車。
    因乙○○欲以電話報警，甲○○乃拉開車門以酒瓶猛刺坐於駕駛座上之乙○○，
    致乙○○受有「左背部撕裂傷三乘一公分、二乘○‧一公分」及「右手中指一乘
    ○‧一公分之撕裂傷」之傷害。
三、案經乙○○訴由台灣高雄地方法阮檢察署檢察官偵查起訴。
    理  由
一、訊據被告於本院調查審理時，除辯稱：係不小心刺到乙○○云外，餘均坦承不諱
    ，並據乙○○指訴綦詳，核與證人吳建勳結證情節相符。告訴人受有前開傷害，
    則有高雄市立小港醫院診斷證明書在卷可稽。又被告係蓄意刺傷乙○○，此經告
    訴人指訴在卷，衡情案發時被告在車外，乙○○則坐於車內，若被告無意傷人，
    則萬無傷及告訴人之理，故被告前揭不小心刺到云云之辯詞，實無足信。綜上所
    述，事證明確，被告犯行洵堪認定。
二、核被告所為，係犯刑法第二百七十七條第一項之傷害罪。爰審酌被告之品性、犯
    罪之手段、目的、所生危害、犯罪後之態度及其他一切情狀，量處如主文所示之
    刑，並諭知易科罰金之折算標準。又被告前未曾受有期徒刑以上刑之宣告，因一
    時失慮，偶罹刑典，經此刑之宣告後，應知警惕而無再犯之虞，告訴人亦稱只要
    被告不再鬧，請法官給被告一個機會，本院因認暫不執行其刑為當，予以宣告緩
    刑四年，緩刑期內併付保護管束。
據上論斷，應依刑事訴訟法第二百九十九條第一項前段，刑法第二百七十七條第一項
、第四十一條、第七十四第一款、第九十三條第一項，罰金罰鍰提高標準條例第一條
前段、第二條，判決如主文。
本案經檢察官劉旳到庭執行職務。
中      華      民      國    八十九    年      八      月    十七      日
                                    臺灣高雄地方法院刑事第六庭
                                        法  官  洪碩垣
右正本證明與原本無異。
如不服本判決，應於送達後十日內，向本院提出上訴狀。
                                        書記官  顏平國
中      華      民      國    八十九    年      八      月    二十五    日
附錄本判決論罪之法條全文
刑法第二百七十七條第一項
傷害人之身體或健康者，處三年以下有期徒刑、拘役或一千元以罰金。


司法院資訊處製作；財團法人民間司法改革基金會備份。
